【裁判字號】    97,抗,498
【裁判日期】    970530
【裁判案由】    聲請減刑
【裁判全文】
臺灣高等法院臺中分院刑事裁定           97年度抗字第498號
抗  告  人
即受刑人    甲○○
                    現於台彎台中監獄執行中
上列被告人因聲請減刑案件，不服臺灣臺中地方法院中華民國
97年4月3日裁定（97年度聲減字第468號），提起抗告，本院裁
定如下：
    主  文
抗告駁回。
    理  由
一、本件抗告意旨略以：抗告人所犯違反槍砲彈藥刀械管制條例
    案件，雖經判處有期徒刑1年10月，併科罰金新台幣3萬元，
    惟抗告人係主動向路檢員警自首持有槍枝，應符合中華民國
    96年罪犯減刑條例第3條第1項第4款之減刑規定，原裁定未
    依自首予以減刑，顯有違誤等語。
二、按應減刑之罪，已經判決確定尚未執行或執行未完畢者，由
    檢察官或應減刑之人犯聲請最後審理事實之法院裁定之，此
    為中華民國96年罪犯減刑條例第8條第1項所明定。
三、經查：本件受刑人所犯違反槍砲彈藥刀械管制條例第8條第4
    項之罪，業經本院於96年1月4日以95年度上訴字第2549號判
    決有期徒刑1年10月，併科罰金新台幣3萬元確定在案，現已
    由台灣台中地方法院檢察署檢察官以執行指揮書送執行，有
    本院95年度上訴字第2549號判決書及臺灣高等法院被告前案
    前案紀錄表各一份在卷可稽，本件受刑人所犯違反槍砲彈藥
    刀械管制條例之罪，既經本院判決確定，其最後審理事實之
    法院應為本院，抗告人逕向非最後事實審法院即臺灣臺中地
    方法院聲請減刑，揆諸前揭法律規定，本件聲請於法不合，
    自應予以駁回。此外，按中華民國96年罪犯減刑條例第3條
    規定：「下列各罪，經宣告死刑、無期徒刑或逾有期徒刑
    1年6月之刑者，不予減刑：‧‧‧。四、槍砲彈藥刀械管制
    條例第7條、第8條、第12條第1項至第3項、第13條第1項、
    第3項之罪。‧‧‧」。本件抗告人所犯係槍砲彈藥刀械管
    制條例第8條第4項之罪，既經本院判處有期徒刑1年6月以上
    之刑，揆諸上開說明，與減刑條件已有不符；且本件抗告人
    又無符合自首要件之情形，亦有上開判決書在卷可按，核與
    中華民國96年罪犯減刑條例第6條之規定亦不相符，自無中
    華民國96年罪犯減刑條例之適用。抗告人一味以其所犯槍砲
    彈藥刀械管制條例之罪符合自首要件，應適用減刑條例予以
    減刑云云，惟抗告人所犯業已定讞之罪有無刑法第62條自首
    之適用，乃前開案件事實審法院審認範圍，非本院得據以認
    定之，前開確定判決既無認定抗告人所為有符合自首之要件
    ，抗告人援引中華民國96年度罪犯減刑條例第6條之規定，
    聲請減刑顯有誤認，原裁定未就抗告人所犯之罪予以減刑，
    核無違誤，理由雖未一併述及抗告人未向最後事實審法院聲
    請減刑，與法亦有不合，惟結論並無二致，本件抗告顯無理
    由，應予駁回。
三、據上論結，應依刑事訴訟法第412條，裁定如主文。
中    華    民    國    97    年    5    月    30   日
            刑事第六庭  審判長法  官  李  文  雄
                              法  官  邱  顯  祥
                              法  官  林  靜  芬
上列正本證明與原本無異。
不得再抗告。
                              書記官  高  勳  楠
中    華    民    國    97    年    5    月    30   日


司法院資訊處製作；財團法人民間司法改革基金會備份。
